臺灣臺中地方法院刑事裁定
                                     111年度聲字第3206號
聲  請  人  臺灣臺中地方檢察署檢察官
受  刑  人  曾立安



上列聲請人因受刑人數罪併罰有二裁判以上，聲請定其應執行之
刑（111年度執聲字第2348號、111年度執字第9992號），本院裁
定如下：
    主    文
曾立安所犯如附表所示之罪及所處之刑，應執行有期徒刑捌年。
    理    由
一、聲請意旨略以：受刑人曾立安因犯如附表所示各罪，先後經
    判決確定如附表，應依刑法第53條、第51條第5款，定應執
    行之刑。爰依刑事訴訟法第477條第1項規定聲請裁定等語。
二、按裁判確定前犯數罪者，併合處罰之，但有下列情形之一者
    ，不在此限：一、得易科罰金之罪與不得易科罰金之罪。二
    、得易科罰金之罪與不得易服社會勞動之罪。三、得易服社
    會勞動之罪與不得易科罰金之罪。四、得易服社會勞動之罪
    與不得易服社會勞動之罪。前項但書情形，受刑人請求檢察
    官聲請定應執行刑者，依第51條規定定之；又數罪併罰，有
    二裁判以上者，依第51條之規定，定其應執行之刑；而數罪
    併罰，分別宣告其罪之刑，宣告多數有期徒刑者，於各刑中
    之最長期以上，各刑合併之刑期以下，定其刑期，但不得逾
    30年，刑法第50條、第53條、第51條第5款分別定有明文。
    再按量刑及數罪併罰定應執行刑之輕重，固屬事實審法院得
    依職權自由裁量之事項。然法律上屬於自由裁量之事項，並
    非概無法律性之拘束。自由裁量係於法律一定之外部性界限
    內（以定執行刑言，即不得違反刑法第51條之規定）使法官
    具體選擇以為適當之處理；因此在裁量時，必須符合所適用
    之法規之目的。更進一步言，須受法律秩序之理念所指導，
    此亦即所謂之自由裁量之內部性界限。關於定應執行之刑，
    既屬自由裁量之範圍，其應受此項內部性界限之拘束，要屬
    當然；而分屬不同案件之數罪併罰，倘一裁判宣告數罪之刑
    ，曾經定其執行刑（下稱原定執行刑），再與其他裁判宣告
    之刑定其執行刑時，在法理上亦應同受此原則之拘束。亦即
    基於有利被告之不利益變更禁止原則，分屬不同案件之數罪
    併罰定執行刑，原定執行刑有拘束新定執行刑上限之效果，
    法院裁量所定之刑期上限，自不得較重於「原定執行刑加計
    新宣告刑之總和」（最高法院108年度台抗字第436號裁定意
    旨參照）。
三、查受刑人因附表所示案件，經臺灣彰化地方法院、臺灣新北
    地方法院、臺灣士林地方法院及本院分別判處如附表所示之
    刑，均經分別確定在案，此有臺灣高等法院被告前案紀錄表
    及如附表所示各罪之判決書等件附卷可稽。茲檢察官依刑法
    第53條、第51條第5款規定聲請定其應執行之刑，本院審核
    認本件聲請與首揭法條規定尚無不合，應予准許。爰審酌受
    刑人就本件定執行刑表示無意見，及就其所犯如附表所示各
    罪之犯罪態樣、犯罪時間間隔、侵害法益及各罪依其犯罪情
    節所量定之刑，暨比例原則、責罰相當原則等自由裁量權限
    ，定其應執行之刑。
四、爰依刑事訴訟法第477條第1項，刑法第53條、第51條第5款
    ，裁定如主文。
中　　華　　民　　國　　111 　年　　11　　月　　15　　日
　　              刑事第二十庭  法  官  吳珈禎
以上正本證明與原本無異。
如不服本裁定，應於收受送達後5日內向本院提出抗告狀。（應
附繕本）
　　　　　　　　　　　　　　　　書記官　廖明瑜　　　　　
中　　華　　民　　國　　111 　年　　11　　月　　15　　日
附表：
編          號  1 2 3 罪          名  詐欺 詐欺 詐欺 宣    告    刑  有期徒刑1年3月(共4罪) 有期徒刑1年2月(共3罪) 有期徒刑1年1月(共5罪) 犯  罪  日  期  110年6月21日(4次) 110年6月21日(3次) 110年5月26日(2次)、 110年5月30日、 110年6月1日(3次) 偵查（自訴）機關年度案號  彰化地檢110年度偵緝字第406號等 彰化地檢110年度偵緝字第406號等 臺中地檢111年度偵字第24號等 最後事實 審 法       院 彰化地院 彰化地院 臺中地院  案    號 110年度訴字第1055號 110年度訴字第1055號 110年度金訴字第1106號等  判決日期 111年2月21日 111年2月21日 111年3月23日 確定判決 法        院 彰化地院 彰化地院 臺中地院  案        號 110年度訴字第1055號 110年度訴字第1055號 110年度金訴字第1106號等  判決確定日期 111年3月28日 111年3月28日 111年4月25日  是否為得易科罰金之案件 否 否 否 備          註  彰化地檢111年度執字第1558號 彰化地檢111年度執字第1558號 臺中地檢111年度執字第5276號   編號1至2號應執行有期徒刑2年6月  編號3至5號應執行有期徒刑2年6月   編號1至7號業經本院111年度聲字第1937號裁定應執行有期徒刑6年   

編       號  4 5 6 罪       名  詐欺 詐欺 詐欺 宣   告  刑  有期徒刑1年2月(共3罪) 有期徒刑1年3月(共5罪) 有期徒刑1年1月(共2罪) 犯罪日期  110年6月1日(2次)、 110年5月21日 110年6月1日(3次)、 110年5月30日、 110年5月29日 110年5月20日(2次) 偵查（自訴）機關年度案號  臺中地檢111年度偵字第24號等 臺中地檢111年度偵字第24號等 臺中地檢110年度偵字第31563號等 最後事實審 法    院 臺中地院 臺中地院 臺中地院  案    號 110年度金訴字第1106號等 110年度金訴字第1106號等 111年度金訴字第214號  判決日期 111年3月23 111年3月23日 111年4月18日 確定判決 法    院 臺中地院 臺中地院 臺中地院  案    號 110年度金訴字第1106號等 110年度金訴字第1106號等 111年度金訴字第214號  判決確定日期 111年4月25日 111年4月25日 111年5月17  是否為得易科罰金之案件 否 否 否 備       註  臺中地檢111年度執字第5276號 臺中地檢111年度執字第5276號 臺中地檢111年度執字第6396號   編號3至5號應執行有期徒刑2年6月   編號6至7號應執行有期徒刑1年6月   編號1至7號業經本院111年度聲字第1937號裁定應執行有期徒刑6年   

編       號  7 8 9 罪       名  詐欺 詐欺 詐欺 宣   告  刑  有期徒刑1年2月 有期徒刑1年2月(共9罪) 有期徒刑1年5月 犯罪日期  110年6月16日 110年7月2日(8次)、 110年7月3日 110年9月10日 偵查（自訴）機關年度案號  臺中地檢110年度偵字第31563號等 新北地檢110年度偵字第34480號 新北地檢110年度偵字第34480號 最後事實審 法    院 臺中地院 新北地院 新北地院  案    號 111年度金訴字第214號 110年度金訴字第957號 110年度金訴字第957號  判決日期 111年4月18日 111年3月22日 111年3月22日 確定判決 法    院 臺中地院 新北地院 新北地院  案    號 111年度金訴字第214號 110年度金訴字第957號 110年度金訴字第957號  判決確定日期 111年5月17日 111年5月4日 111年5月4日  是否為得易科罰金之案件 否 否 否 備       註  臺中地檢111年度執字第6396號  新北地檢111年度執字第5806號 新北地檢111年度執字第5806號   編號6至7號應執行有期徒刑1年6月 編號8至10號應執行有期徒刑2年4月    編號1至7號業經本院111年度聲字第1937號裁定應執行有期徒刑6年   
 
編       號  10 11 12 罪       名  詐欺 詐欺 詐欺 宣   告  刑  有期徒刑1年3月 有期徒刑1年 有期徒刑1年1月(共9罪) 犯罪日期  110年9月10日 110年5月3日 110年5月19日(3次)、 110年6月13日(6次) 偵查（自訴）機關年度案號  新北地檢110年度偵字第34480號 士林地檢110年度偵字第13904號 臺中地檢111年度偵字第8074號 最後事實審 法    院 新北地院 士林地院 臺中地院  案    號 110年度金訴字第957號 110年度審金訴字第531號 111年度金訴字第398號  判決日期 111年3月22日 111年4月26日 111年5月9日 確定判決 法    院 新北地院 士林地院 臺中地院  案    號 110年度金訴字第957號 110年度審金訴字第531號 111年度金訴字第398號  判決確定日期 111年5月4日 111年5月30日 111年6月7日  是否為得易科罰金之案件 否 否 否 備       註  新北地檢111年度執字第5806號 士林地檢111年度執字第2893號 臺中地檢111年度執字第7664號   編號8至10號應執行有期徒刑2年4月  編號12號應執行有期徒刑2年5月 
　
編       號  13 14 15 罪       名  詐欺 詐欺 詐欺 宣   告  刑  有期徒刑1年2月 有期徒刑1年1月(共2罪) 有期徒刑1年3月 犯罪日期  110年5月28日 110年5月28日(2次) 110年5月28日 偵查（自訴）機關年度案號  臺中地檢110年度偵字第34231號 臺中地檢110年度偵字第34231號 臺中地檢110年度偵字第34231號 最後事實審 法    院 臺中地院 臺中地院 臺中地院  案    號 111年度金訴字第48號 111年度金訴字第48號 111年度金訴字第48號  判決日期 111年6月30日 111年6月30日 111年6月30日 確定判決 法    院 臺中地院 臺中地院 臺中地院  案    號 111年度金訴字第48號 111年度金訴字第48號 111年度金訴字第48號  判決確定日期 111年8月2日 111年8月2日 111年8月2日  是否為得易科罰金之案件 否 否 否 備       註  臺中地檢111年度執字第9992號 臺中地檢111年度執字第9992號 臺中地檢111年度執字第9992號   編號13至15號應執行有期徒刑1年8月